# 永续债的处理

提问人：ranting426 时间：2015-06-09 15:11:20
请教大家，查阅了 2014 年北京首创，北京基础设施投资建设的年报，对于永续债的处理，前者是作为应付股利披露，后者应该是作为应付利息披露，那利息费用呢？资本化还是费用化了？请各位老师指导。

回答人：chenyiwei
只有当永续债在会计上被归类为金融负债时，其利息才存在“是资本化还是费用化”的考虑。对于归类为权益工具的永续债，其利息支出在会计上作为利润分配处理，也就不可能资本化。

提问人：我要做审计 时间：2016-04-04 23:05:20
我觉得该调资本公积

回答人：chenyiwei
可以这样理解。